臺灣臺南地方法院刑事判決　　　　　　 100年度訴緝字第71號
公　訴　人　臺灣臺南地方法院檢察署檢察官
被　　　告　呂光洋
選任辯護人　彭大勇律師
　　　　　　林士龍律師
上列被告因違反槍砲彈藥刀械管制條例等案件，經檢察官提起公
訴（99年度偵字第12926、13746號），本院判決如下：
    主  文
呂光洋犯如附表所示之轉讓禁藥罪共陸罪，各處有期徒刑陸月，
附表編號六部分並如附表編號六之主文欄所示之沒收；又犯非法
持有可發射子彈具殺傷力之槍枝罪，處有期徒刑年貳月，併科
罰金新臺幣捌萬元，罰金部分如易服勞役，以新臺幣壹仟元折算
壹日，扣案之可發射子彈具殺傷力之手槍壹支（槍枝管制編號0
000000000號，含彈匣壹個）及口徑九ｍｍ制式子彈貳
顆，均沒收。應執行有期徒刑年拾月，併科罰金新臺幣捌萬元
，罰金部分如易服勞役，以新臺幣壹仟元折算壹日，扣案之第二
級毒品甲基安非他命壹包（驗餘淨重零點零貳零公克）及可發射
子彈具殺傷力之手槍壹支（槍枝管制編號0000000000
號，含彈匣壹個）、口徑九ｍｍ制式子彈貳顆，均沒收。
    事  實
一、呂光洋明知甲基安非他命係毒品危害防制條例第二條第二項
    第二款所規定之第二級毒品，且為藥事法所規定之禁藥，不
    得持有、轉讓，竟於友人陳嘉豪、陳忠義、林秉璁、鄒崇德
    、呂俊陞、林明震有施用甲基安非他命之需求時，分別基於
    轉讓禁藥甲基安非他命（起訴書誤載為安非他命，經蒞庭檢
    察官當庭更正）之犯意，先後於附表所示之時間，在呂光洋
    位於臺南市○○區○○街五六巷五號住處內，將其購入原供
    己施用之禁藥甲基安非他命，以如附表所示一次施用之數量
    ，分別無償轉讓予陳嘉豪、陳忠義、林秉璁、鄒崇德、呂俊
    陞、林明震施用各一次（各次轉讓對象、時間、地點、數量
    ，詳如附表所示）。
二、呂光洋明知可發射子彈具有殺傷力之改造槍枝及子彈，係槍
    砲彈藥刀械管制條例所列管之槍砲、彈藥，未經許可，不得
    持有。竟基於持有具殺傷力槍彈之犯意，於九十九年八月二
    十五日晚上七時許，在臺南市○○路與北安路口附近，向不
    詳姓名、綽號「阿棋」之成年男子，借得可發射子彈具有殺
    傷力之手槍一支（槍枝管制編號0000000000號，
    含彈匣壹個）及具殺傷力之口徑九ｍｍ制式子彈三顆後，即
    未經許可持有之。
三、臺灣臺南地方法院檢察署檢察官因偽造貨幣案指揮行政院海
    岸巡防署南部地區巡防局臺南第一機動查緝隊對呂光洋持用
    之0000000000號門號實施通訊監察，發現呂光洋
    涉嫌持用毒品之犯罪嫌疑重大，於九十九年八月二十四日向
    本院聲請核發搜索票後，翌日（二十五日）下午四時許，查
    緝隊人員又接獲現譯機房回報呂光洋預計於當晚七時左右，
    集結綽號「阿奇」、「陳嘉豪」等人攜帶槍械與人火拼，並
    在電話中表示至少有「三支」等語之情資，認為呂光洋涉嫌
    槍砲案件之犯罪嫌疑亦重大，遂於當日晚上八時許，進入呂
    光洋位於臺南市○○區○○街五六巷五號住處，表明身分執
    行搜索，當場在呂光洋房間內扣得上開槍彈，及呂光洋轉讓
    予附表所示之人後所剩餘之甲基安非他命一包（驗餘淨重○
    ‧○二○公克）。
四、案經行政院海岸巡防署南部地區巡防局報告臺灣臺南地方法
    院檢察署檢察官偵查及該署檢察官自動簽分偵查起訴。
    理  由
一、關於證據能力之認定：
    本件以下所引用之具傳聞性質之證據，檢察官、被告呂光洋
    及其選任辯護人於本案言詞辯論終結前，並未爭執其證據能
    力，本院審酌前開證據之作成或取得之狀況，並無非法或不
    當取證之情事，且經本院於審判期日就上開證據依法進行調
    查、辯論，依刑事訴訟法第一百五十九條之五規定，均具有
    證據能力。至以下所引用之不具傳聞性質之證據，並無證據
    證明係實施刑事訴訟程序之公務員違背法定程序所取得，且
    經本院於審理中提示並告以要旨而為調查，依法自應有證據
    能力，併此敘明。
二、上開事實，業據被告於警詢及偵審中均坦承不諱，核與證人
    陳嘉豪、陳忠義、林秉璁、鄒崇德、呂俊陞、林明震於警詢
    及偵查中之證述情節相符，並有臺灣臺南地方法院刑搜字第
    三八○五號搜索票、搜索扣押筆錄、扣押物品目錄表、扣押
    物品照片、扣押物品收據、臺灣臺南地方法院檢察署一○○
    年十一月三日南檢欽行九九他二○二二字第六七八六八號函
    文檢送之查緝員郭慧珍出具之職務報告書、0000000
    000號門號於九十九年八月二十四日、二十五日之通訊監
    察譯文各一件附卷可稽（見九十九年度偵字第一二九二六號
    卷第四一至四四頁及本院訴緝卷第七三至八○頁）；且扣案
    被告轉讓剩餘之白色結晶一包，經送高雄市立凱旋醫院以氣
    相層析質譜儀法檢驗鑑定結果，檢出第二級毒品甲基安非他
    命成分，檢驗後淨重○‧○二○公克等情，有高雄市立凱旋
    醫院九十九年十一月二十二日高市凱醫驗字第一四四九五號
    濫用藥物成品檢驗鑑定書一件附卷可按（見本院訴字卷第一
    七頁）；又扣案之上開槍彈經送內政部警政署刑事警察局鑑
    定結果，認送鑑手槍一支（槍枝管制編號00000000
    00號），係金屬槍身、土造金屬槍管、金屬槍匣、金屬滑
    套……等物，經組裝後，擊發功能正常，可供擊發適用子彈
    使用，認具殺傷力；送鑑子彈三顆，均係口徑九ｍｍ制式子
    彈，採樣一顆試射，可擊發，認具殺傷力等情，亦有內政部
    警政署刑事警察局九十九年十月六日刑鑑字第○九九○一三
    三二六七號函一件在卷可證（見九十九年度偵字第一三七四
    六號卷第七至一○頁），足見被告之自白與事實相符，應可
    採信，本案事證明確，被告本件轉讓禁藥及非法持有具殺傷
    力槍彈之犯行，均堪認定，應依法論科。
三、論罪科刑：
  (一)查第二級毒品ＭＤＭＡ、ＭＤＡ、安非他命及甲基安非他命
    等成分均屬安非他命類藥品，業經行政院衛生署以七十五年
    七月十一日衛署藥字第五九七六二七號公告，列入藥物藥商
    管理法第十六條第一款（即現行藥事法第二十二條第一款）
    之禁藥管理；嗣於七十九年十月九日再以衛署藥字第九○四
    一四二號公告，列入麻醉藥品管理條例（現行管制藥品管理
    條例）第二條第四款所定之「化學合成類麻醉藥品」管理，
    並明定於管制藥品管理條例第三條所指「管制藥品」，及毒
    品危害防制條例第二條所稱之第二級毒品，而上開列入藥事
    法禁藥之管理迄今並未解除等情，為本院於職權上所知悉。
    則轉讓含有ＭＤＭＡ、ＭＤＡ及安非他命、甲基安非他命等
    成分藥錠，同時受藥事法及毒品危害防制條例之規範，故核
    被告如事實欄一（即附表）所示之轉讓甲基安非他命犯行，
    除成立毒品危害防制條例第八條第二項之轉讓第二級毒品罪
    外，亦構成藥事法第八十三條第一項之轉讓禁藥罪。而藥事
    法第八十三條第一項係於九十三年四月二十一日修正公佈，
    同年月二十三日施行，相較於毒品危害防制條例，新修正之
    藥事法為後法；依新修正之藥事法第八十三條第一項規定之
    轉讓禁藥罪之法定刑為「七年以下有期徒刑，得併科新臺幣
    五百萬元以下罰金」，相較毒品危害防制條例第八條第二項
    轉讓第二級毒品罪之法定刑：「六月以上五年以下有期徒刑
    ，得併科新臺幣七十萬元以下罰金」之規定為重，且毒品之
    範圍尚包括影響精神物質與其製品，而藥事之管理，亦非僅
    止於藥品之管理。又毒品未必係經公告之禁藥，禁藥亦未必
    為毒品。再參諸藥事法之立法目的在於確保行政主管機關對
    於藥事之管理，藥事法第一條定有明文，與毒品危害防制條
    例係保障國民健康之保護目的不同，是毒品危害防制條例與
    藥事法二者，並無必然之特別法與普通法關係。故除非轉讓
    之第二級毒品達修正後毒品危害防制條例第八條第六項之一
    定數量（即淨重十公克以上），經依法加重後之法定刑較藥
    事法第八十三條第一項之法定刑為重之情形外，此係屬同一
    犯罪行為而同時有二種法律可資處罰之「法條（規）競合」
    情形，應依「重法優於輕法」、「後法優於前法」等法理，
    優先適用屬後法且為重法之藥事法第八十三條第一項之規定
    處斷至明（最高法院九十六年度台上字第三五八二號、九十
    七年度台上字第三四九○號、九十七年度台非字第三九七號
    判決意旨、臺灣高等法院暨所屬法院九十四年法律座談會刑
    事類提案第八號結論意旨參照）。經查，本件被告轉讓交付
    予附表所示陳嘉豪等人施用之甲基安非他命，僅一次施用之
    量，淨重未達十公克以上，尚不得依毒品危害防制條例第八
    條第六項規定加重其刑。則被告分別基於轉讓之意思，無償
    轉讓第二級毒品甲基安非他命予附表所示陳嘉豪等人，核其
    此部分所為，依照上開說明，係犯藥事法第八十三條第一項
    之轉讓禁藥罪。起訴書就被告此部分犯行，條文雖僅列毒品
    危害防制條例第八條第二項之轉讓第二級毒品罪，然業經蒞
    庭檢察官當庭更正起訴法條為藥事法第八十三條第一項之轉
    讓禁藥罪（見本院卷第八七、九二頁），本院自毋庸變更法
    條予以審理，併此敘明。另被告於各次轉讓前持有甲基安非
    他命之低度行為，為其轉讓之高度行為所吸收；其持有剩餘
    甲基安非他命之低度行為，亦為其最後一次轉讓甲基安非他
    命之高度行為所吸收，均不另論罪。
  (二)核被告如事實欄二所為，係犯槍砲彈藥刀械管制條例第八條
    第四項之非法持有可發射子彈具殺傷力之槍枝罪及同條例第
    十二條第四項之非法持有子彈罪。又按非法持有、寄藏、出
    借槍砲彈藥刀械等違禁物，所侵害者為社會法益，如所持有
    、寄藏或出借客體之種類相同（如同為手槍，或同為子彈者
    ），縱令同種類之客體有數個（如數支手槍、數顆子彈），
    仍為單純一罪，不發生想像競合犯之問題；若同時持有、寄
    藏或出借二不相同種類之客體（如同時持有手槍及子彈），
    則為一行為觸犯數罪名之想像競合犯（最高法院八十二年度
    台上字第五三○三號判決要旨參照）。查被告以一持有行為
    ，同時持有上開具殺傷力之手槍及子彈，觸犯構成要件相異
    之罪名，為想像競合犯，應依刑法第五十五條規定，從一重
    之槍砲彈藥刀械管制條例第八條第四項之非法持有可發射子
    彈具殺傷力之槍枝罪處斷。另被告所犯上開轉讓禁藥六罪及
    非法持有可發射子彈具殺傷力之槍枝罪間，犯意各別，行為
    互殊，應予分論併罰。
  (三)按對於不同刑罰法律間具有法規競合關係者，由法院為比較
    適用時，應本於法律整體適用不得割裂原則，實務上於同一
    法律為新舊法比較適用時，亦本此原則（最高法院二十七年
    上字第二六一五號判例參照），即被告轉讓甲基安非他命之
    行為，既發生藥事法第八十三條第一項與毒品危害防制條例
    第八條第二項規定間之法規競合關係，而應優先適用較重之
    藥事法第八十三條第一項規定論處，縱被告於偵查及審判中
    均自白，基於法律整體適用不得割裂原則，不得另依修正後
    毒品危害防制條例第十七條第二項之規定，減輕其刑（臺灣
    高等法院暨所屬法院九十八年法律座談會刑事類提案第十六
    號結論意旨參照），從而，本件被告雖於偵審中均自白其上
    開轉讓甲基安非他命犯行，亦無修正後毒品危害防制條例第
    十七條第二項之適用問題。又被告為警查獲後，固有供述其
    施用及轉讓之甲基安非他命係向「鄧義」購入乙節，然本案
    係臺灣臺南地方法院檢察署因偽造貨幣案指揮行政院海岸巡
    防署南部地區巡防局臺南第一機動查緝隊對被告持用之00
    00000000號門號實施通訊監察，發現被告涉嫌向「
    小馬」、「鄧義」等人購買毒品，乃於九十九年八月二十四
    日向本院聲請核發搜索票對被告執行搜索乙節，有查緝員郭
    慧珍出具之職務報告及上開搜索票在卷可稽，且檢警並未因
    此查獲「鄧義」販賣毒品等情，亦有臺灣臺南地方法院檢察
    署九十九年十二月十四日南檢欽行九九偵一二九二六字第七
    八二九一號函文附卷可按（見本院訴字卷第四三頁），則被
    告上開供述顯未合於毒品危害防制條例第十七條第一項減刑
    之要件，無從依該條項規定，予以減輕其刑。另查緝隊人員
    於九十九年八月二十五日晚上八時許，至被告上址住處執行
    搜索前，從執行通訊監察之譯文內容，已得知被告預計於當
    晚攜帶槍彈與人火拼示威乙節，有上揭查緝員郭慧珍之職務
    報告暨通訊監察譯文在卷可證（見本院訴緝卷第七四至八○
    頁），堪認檢警於前往搜索前已知悉被告涉嫌持有槍彈之犯
    罪嫌疑重大，即使被告於警方執行搜索時，主動告知其持有
    槍彈，亦不符合自首之要件，而無法據以減刑。
  (四)至被告之選任辯護人雖以被告持有手槍之時間非常短暫，且
    並無挪作其他非法用途，倘論處法定最低本刑三年，猶嫌過
    重，其犯罪之情狀，衡情尚有可憫，請依刑法第五十九條規
    定酌量減輕其刑云云。然按刑法第五十九條規定犯罪情狀可
    憫恕者，得酌量減輕其刑，固為法院依法得自由裁量之事項
    ，然非漫無限制，必須犯罪另有特殊之原因與環境，在客觀
    上足以引起一般同情，認為即予宣告法定低度刑期尤嫌過重
    者，始有其適用。是為此項裁量減刑時，必須就被告全部犯
    罪情狀予以審酌在客觀上是否有足以引起社會上一般人之同
    情，而可憫恕之情形，始稱適法（最高法院八十八年度台上
    字第六六八三號判決要旨參照）。查被告犯後於警詢、偵查
    及本院審理時固均坦承持有槍彈犯行，然此僅能認屬被告犯
    後之態度，本屬刑法第五十七條科刑輕重標準應斟酌之範圍
    ，自難以其坦承犯行作為可憫恕之依據。又槍、彈為我國法
    律明文禁止持有之物，業經政府宣導已久，槍、彈危害社會
    治安一情，亦為社會大眾所明知之事，且政府鑑於近來國內
    槍枝氾濫，嚴重危害社會治安，立法院因而一再修法加重刑
    責，槍砲彈藥刀械管制條例第八條第四項之罪之法定本刑為
    三年以上十年以下有期徒刑，併科新臺幣七百萬元以下罰金
    ，此乃立法者於立法時於評價行為人若單純觸犯該罪後所定
    之刑度，並未結合他罪，行為人非法持有具殺傷力槍枝後另
    行起意而犯他罪，自應另外予以評價，與其所犯之非法持有
    具殺傷力槍枝罪無涉。若被告非法持有具殺傷力槍枝後因未
    另犯他罪，即可認為在客觀上已足引起一般同情，無異架空
    立法者所定之法定刑。且本件法定刑之規定既係本於特別法
    嚴禁槍彈之目的而為之處罰，乃維護國家安全、社會秩序及
    增進公共利益所必要，非但無違憲法比例原則之規定，亦無
    情節尚堪憫恕之情，且無不符罪刑相當性及比例原則之虞，
    倘遽予憫恕被告並減輕其刑，對被告個人難收改過遷善之效
    ，無法達到刑罰特別預防之目的。況被告既明知違法，仍出
    於己意而持有槍彈，顯無視於法禁，其復自承要拿手槍去幫
    陳嘉豪出氣等語（見九十九年度偵字第一二九二六號卷第五
    二頁），與證人陳嘉豪證稱：「九十九年八月二十五日晚上
    七時二十分四十四秒譯文內容是阿川（即被告）已經叫人叫
    好了，準備幫我出氣。」等語（見九十九年度偵字第一二九
    二六號卷第八二頁）互核相符，並有上開譯文附卷可證，足
    見被告持有扣案槍彈之目的，係為了持以滋事，顯非一時失
    慮致罹刑章之偶然犯罪甚明，倘非被告為檢警先行一步查獲
    ，其後事態之發展，不論是主動出擊或被動防身，均極有可
    能以前開槍、彈傷人，對他人生命、身體產生極大潛在危險
    ，已嚴重危害社會治安，衡其犯罪情狀顯無可憫恕之處，自
    無從援引刑法第五十九條酌減其刑，辯護意旨此部分所請，
    尚屬無據。
  (五)爰審酌被告本身有施用毒品之惡習，應知毒品不僅殘害施用
    者自身健康，且因施用毒品而散盡家財、連累家人，或為購
    買毒品鋌而走險者，更不可勝計，施用者導致精神障礙，性
    格異常，甚至造成生命危險之成癮性，而嚴重戕害國人之身
    心健康，竟漠視毒品之危害性，任意轉讓毒品予他人，助長
    毒品之流通，危害國民身心健康及社會風氣之鉅，當非個人
    一己之生命、身體法益所可比擬，自應嚴厲規範；又其非法
    持有槍彈，對社會治安造成潛在之危險，且其係為持以滋事
    ，幸因先一步為警查獲而未釀致禍端，其所為嚴重危害社會
    秩序及人身安全甚鉅，實不宜寬貸；惟念被告係為解友人毒
    癮而轉讓毒品、持有之槍彈數量不多、時間不長，犯後並繳
    交全部槍彈、始終坦承犯行、態度甚佳，兼衡其素行、智識
    程度、家庭經濟狀況等一切情狀，就其上開犯行，分別量處
    如主文所示之刑，並就罰金部分，諭知易服勞役之折算標準
    ，及定其應執行之刑。
  (六)沒收：
    1.按法院科刑判決所適用之法律，無論係對主刑、從刑或刑
      之加重，減輕與免除等項，除法律別有規定外，均應本統
      一性或整體性之原則而適用之，不容與主刑所適用之法律
      任意割裂而適用其他法律，最高法院著有七十年度台上字
      第三一四九號判決意旨可供參照。據此，扣案被告轉讓禁
      藥剩餘之甲基安非他命一包（驗餘淨重○‧○二○公克）
      ，基於法律應一體性適用，不得割裂之原則，即不得適用
      毒品危害防制條例第十八條第一項前段之規定諭知沒收銷
      毀，然既屬藥事法所規定之違禁物，即應回歸刑法，依刑
      法第三十八條第一項第一款之規定宣告沒收。又按以營利
      為目的販入毒品，經多次販賣後，持有剩餘毒品被查獲，
      其各次販賣毒品行為，固應併合處罰。惟該持有剩餘毒品
      之低度行為，應僅為最後一次販賣毒品之高度行為所吸收
      ，不另論罪。則就該查獲之剩餘毒品，祇能於最後一次之
      販賣毒品罪宣告沒收銷燬，不得於各次販賣毒品罪均宣告
      沒收銷燬（最高法院九十七年度台上字第三二五八號判決
      意旨參照）。是依該判決意旨，被告多次轉讓禁藥甲基安
      非他命毒品以後至被查獲以前持有剩餘毒品之行為，應僅
      為其最後一次轉讓毒品之行為所吸收，則就該查獲之剩餘
      毒品，衹能於最後一次之轉讓毒品禁藥罪宣告沒收，不得
      於各次轉讓毒品禁藥罪均宣告沒收，是本件扣案之甲基安
      非他命一包（驗餘淨重○‧○二○公克），亦應於被告最
      後一次轉讓禁藥罪刑項及所定執行刑項下宣告沒收。
    2.扣案之上開具殺傷力之手槍一支（槍枝管制編號0000
      000000號，含彈匣一個）及鑑定時未經試射之口徑
      九ｍｍ制式子彈二顆，均為違禁物，應依刑法第三十八條
      第一項第一款規定宣告沒收。至內政部警政署刑事警察局
      於鑑驗時試射之口徑九ｍｍ制式子彈一顆（見前開鑑驗通
      知書），其火藥部分因擊發而燃燒殆盡，已喪失子彈效用
      ，不再具有殺傷力，自非屬違禁物，而係待廢棄之物，爰
      不另為沒收之諭知。
    3.按沒收之物，應與本案論罪科刑之事實有關，依法應沒收
      或得沒收者為限，如與本案之犯罪事實無關，雖係於本案
      以外之其他犯罪事實，經論罪科刑時，應沒收或得沒收之
      物，亦僅得於該他案宣告沒收，而不得於本案併予宣告沒
      收（最高法院九十五年度台上字第六六六二號判決意旨參
      照）。查扣案之吸食器一組、分裝杓一支、吸食器塑膠管
      三支，雖均係被告所有，然均係供其吸食第二級毒品使用
      之物，與被告本案轉讓禁藥或非法持有槍彈犯行無關，自
      不得於本案併予宣告沒收。
據上論斷，應依刑事訴訟法第二百九十九條第一項前段，槍砲彈
藥刀械管制條例第八條第四項、第十二條第四項，藥事法第八十
三條第一項，刑法第十一條前段、第五十五條、第四十二條第三
項前段、第五十一條第五款、第三十八條第一項第一款，判決如
主文。
本案經檢察官蘇榮照到庭執行職務。
中    華    民    國   100    年    12    月    16    日
                  刑事第七庭  審判長  法  官  林欣玲
                                      法  官  鄭銘仁
                                      法  官  游育倫
以上正本證明與原本無異。
如不服本判決應於收受本判決後10日內向本院提出上訴書狀，並
應敘述具體理由。其未敘述上訴理由者，應於上訴期間屆滿後20
日內向本院補提理由書狀（均須按他造當事人之人數附繕本）「
切勿逕送上級法院」。
                                      書記官  鄭佩玉
中    華    民    國   100    年    12    月    16    日
附錄本案論罪科刑法條：
槍砲彈藥刀械管制條例第8條第4項
未經許可，持有、寄藏或意圖販賣而陳列第 1 項所列槍枝者，
處 3 年以上 10 年以下有期徒刑，併科新臺幣 7 百萬元以下罰
金。
槍砲彈藥刀械管制條例第12條第4項
未經許可，持有、寄藏或意圖販賣而陳列子彈者，處 5 年以下
有期徒刑，併科新台幣 300 萬元以下罰金。
藥事法第83條第1項
明知為偽藥或禁藥，而販賣、供應、調劑、運送、寄藏、牙保、
轉讓或意圖販賣而陳列者，處 7 年以下有期徒刑，得併科新臺
幣 5 百萬元以下罰金。
附表：
┌──┬────┬─────┬─────┬─────┬───────────┐
│編號│轉讓對象│ 轉讓時間 │ 轉讓地點 │ 轉讓數量 │  主              文  │
│    │        │  (民國)  │          │          │   （罪名及宣告刑）   │
├──┼────┼─────┼─────┼─────┼───────────┤
│ 1  │ 陳嘉豪 │99年8 月18│臺南市仁德│一次施用、│呂光洋犯藥事法第八十三│
│    │        │日下午5 時│區○○街56│價值約新臺│條第一項之轉讓禁藥罪，│
│    │        │許        │巷5 號呂光│幣（下同）│處有期徒刑陸月。      │
│    │        │          │洋住處    │500 元之甲│                      │
│    │        │          │          │基安非他命│                      │
├──┼────┼─────┼─────┼─────┼───────────┤
│ 2  │ 陳忠義 │99年8 月25│臺南市仁德│一次施用、│呂光洋犯藥事法第八十三│
│    │        │日中午    │區○○街56│價值約200 │條第一項之轉讓禁藥罪，│
│    │        │          │巷5 號呂光│元之甲基安│處有期徒刑陸月。      │
│    │        │          │洋住處    │非他命    │                      │
├──┼────┼─────┼─────┼─────┼───────────┤
│ 3  │ 林秉璁 │99年8 月25│臺南市仁德│一次施用、│呂光洋犯藥事法第八十三│
│    │        │日下午2 時│區○○街56│價值約200 │條第一項之轉讓禁藥罪，│
│    │        │許        │巷5 號呂光│元之甲基安│處有期徒刑陸月。      │
│    │        │          │洋住處    │非他命    │                      │
├──┼────┼─────┼─────┼─────┼───────────┤
│ 4  │ 鄒崇德 │99年8 月25│臺南市仁德│一次施用、│呂光洋犯藥事法第八十三│
│    │        │日下午3 、│區○○街56│價值約200 │條第一項之轉讓禁藥罪，│
│    │        │4 時許    │巷5 號呂光│元之甲基安│處有期徒刑陸月。      │
│    │        │          │洋住處    │非他命    │                      │
├──┼────┼─────┼─────┼─────┼───────────┤
│ 5  │ 呂俊陞 │99年8 月25│臺南市仁德│一次施用、│呂光洋犯藥事法第八十三│
│    │        │日下午5 時│區○○街56│價值約200 │條第一項之轉讓禁藥罪，│
│    │        │許        │巷5 號呂光│元之甲基安│處有期徒刑陸月。      │
│    │        │          │洋住處    │非他命    │                      │
├──┼────┼─────┼─────┼─────┼───────────┤
│ 6  │ 林明震 │99年8 月25│臺南市仁德│一次施用、│呂光洋犯藥事法第八十三│
│    │        │日下午7 時│區○○街56│價值約200 │條第一項之轉讓禁藥罪，│
│    │        │許        │巷5 號呂光│元之甲基安│處有期徒刑陸月，扣案之│
│    │        │          │洋住處    │非他命    │甲基安非他命壹包（驗餘│
│    │        │          │          │          │淨重零點零貳零公克）沒│
│    │        │          │          │          │收。                  │
└──┴────┴─────┴─────┴─────┴───────────┘